【裁判字號】    98,勞簡上,22
【裁判日期】    990707
【裁判案由】    給付薪資 等
【裁判全文】
臺灣高雄地方法院民事判決            98年度勞簡上字第22號
上  訴  人  丙○○
即被上訴人
被上訴人    重實保全股份有限公司
即上訴人
                        樓
法定代理人  甲○○
訴訟代理人  乙○○
上列當事人間給付薪資等事件，上訴人對於民國98年7 月16日本
院高雄簡易庭98年度鳳勞簡字第8 號第一審判決提起上訴，經本
院於民國99年6月23日言詞辯論終結，判決如下：
    主      文
原判決關於命上訴人重實保全股份有限公司給付上訴人丙○○超
過新臺幣貳萬柒仟柒佰壹拾壹元部分及該部分假執行之宣告，暨
訴訟費用之裁判均廢棄。
上開廢棄部分，上訴人丙○○在第一審簡易之訴及其假執行之聲
請均駁回。
上訴人丙○○之上訴及追加之訴均駁回。
上訴人重實保全股份有限公司之其餘上訴駁回。
第一審及第二審訴訟費用由上訴人重實保全股份有限公司負擔四
分之一，餘由上訴人丙○○負擔。
第二審訴訟費用關於丙○○上訴部分由上訴人丙○○負擔。
    事實及理由
壹、程序方面：
    按訴之變更或追加，非經他造同意，不得為之。但第255條
    第1項 第2 款至第6 款情形，不在此限。又此一程序於簡易
    第二審上訴程序亦準用之，民事訴訟法第446 條第1 項、第
    43 6條之1 第3 項分別定有明文。次按訴狀送達後，原告不
    得將原訴變更或追加他訴。但擴張或減縮應受判決事項之聲
    明者，不在此限，同法第255 條第1 項第3 款亦定有明文。
    本件上訴人即被上訴人丙○○於原審起訴請求被上訴人即上
    訴人重實保全股份有限公司（下稱重實保全公司）應給付新
    臺幣（下同）169,056 元，及自起訴狀繕本送達翌日起至清
    償日止，按週年利率5%計算之利息（見原審卷第66頁），嗣
    原審判決上訴人丙○○部分勝訴，兩造分別就其等敗訴部分
    提起上訴，而上訴人丙○○於上訴時就原審判決其敗訴部分
    及迄至民國98年9 月間未付之薪資部分，另請求重實保全公
    司再給付208,776 元（計算式：169,056 元－29,280元＋69
    ,000元＝208,776 元）及法定遲延利息（見本院卷第160 頁
    ），核上訴人丙○○所為，係屬擴張應受判決事項之聲明，
    揆諸前引規定，係屬有據，應予准許。
貳、實體部分：
一、上訴人丙○○起訴主張：兩造於97年9 月30日簽訂勞動契約
    ，約定伊自97年10月1 日起至98年9 月30日止，受僱於被上
    訴人即上訴人重實保全公司擔任保全人員，試用期間每月薪
    資23,000元，每月工時最高不超過260 小時；詎伊僅任職3
    個月，即於97年12月11日遭重實保全公司誘導簽下終止定期
    契約通知書，並於同年12月31日正式終止勞動契約，而重實
    保全公司於僱用伊之期間，有下列違法、違約行為：(一)兩造
    就每月預扣伊薪資1,000 元，待3 個月試用期滿方予返還之
    約定，已違反勞動基準法第26條之規定，重實保全公司自應
    返還扣押金3,000 元予伊；至重實保全公司稱扣押金係給付
    予早班人員云云，雖經伊同意，惟對伊過於不公。(二)重實保
    全公司每月自伊薪資扣除200 元作為互助金，用途係提撥年
    終、中秋及端午紅包；然伊於97年12月31日即遭解僱，已無
    從於上開節日領取紅包，重實保全公司自應返還伊互助金60
    0 元。(三)伊每月加班88小時，按時薪104 元（25,000元÷30
    日÷8 小時＝104 元）計算，重實保全公司應給付伊加班費
    27,456元（104 ×88×3 ＝27,456）。(四)伊遭誘導所簽下之
    終止定期契約通知書應屬無效，兩造間法律關係仍應依照原
    勞動契約之約定，故重實保全公司於勞動契約終止前擅自終
    止契約，仍應給付伊自98年1 月1 日離職起迄今（98年6 月
    ）之薪資共138,000 元（23,000×6 ＝138,000 ）〔原審誤
    繕為應給付伊自98年1 月1 日離職起迄今（98年5 月）之薪
    資共69,000元（23,000×5 ＝69,000）〕。另重實保全公司
    尚須開立非自願性離職書予伊，爰依勞動契約法律關係提起
    本訴，並聲明求為：(一)重實保全公司應給付丙○○169,056
    元，及自起訴狀繕本送達翌日起至清償日止，按週年利率5%
    計算之利息。
二、上訴人重實保全公司則以：(一)伊並未與上訴人丙○○約定預
    扣薪資，每月薪資扣除1,000 元乃丙○○同意補貼早班人員
    。(二)互助金係用作公司同仁間因應婚喪喜慶、傷病意外等事
    由之慰問金、禮金，類似保險制度，並非提撥個別員工年終
    、中秋及端午紅包之用。(三)丙○○主張加班費時薪104 元並
    無依據，而依勞動基準法規定之基本工資17,280元計算，丙
    ○○時薪為66元（17,280÷260 工時＝66），加班費時薪應
    以加班前2 小時88元（66×1.33＝88）、加班後2 小時110
    元（66×1.66＝110 ）計算，伊已按上述金額計算加班費給
    付予丙○○，伊每月給付之薪資並已超出丙○○本薪17,280
    元及加班費之合計。(四)丙○○於97年12月11日自行填寫定期
    契約終止書，並無誘導強迫情事，且其自98年1 月1 日起即
    未上班，自無理由請求98年1 月1 日後之薪資等語置辯，並
    聲明判決駁回丙○○之訴。
三、原審經審理結果，就上訴人丙○○之上開請求判命被上訴人
    重實保全公司應給付29,280元及自98年3 月19日起自清償日
    止按週年利率5%計算之利息，並為准、免假執行之宣告，及
    駁回其餘之訴；兩造各就敗訴部分聲明上訴，上訴人丙○○
    並於上訴時補稱：伊不服終止定期契約書未註明何時通知提
    前離職、終止原因，其上亦未有主管批示及向其說明內容，
    係屬重實保全公司設下之詐欺圈套，重實保全公司並應支付
    其於98年1 月至9 月間之薪資，且依勞基法第11條、第16條
    、第17條，雇主依前條終止勞動契約者，並應發給資遣費等
    語，並於本院聲明：(一)原判決不利上訴人部分均廢棄。(二)上
    開廢棄部分，重實保全公司應再給付丙○○208,776 元，及
    自起訴狀繕本送達翌日起清償日止，按週年利率5%計算之利
    息。(三)駁回上訴人重實保全公司之上訴。上訴人重實保全公
    司則援用原審之陳述，並聲明：(一)原判決不利於重實保全公
    司部分廢棄；(二)上開廢棄部分，丙○○在第一審之訴駁回。
    (三)駁回上訴人丙○○之上訴。
四、兩造不爭執事項：
  (一)兩造於97年9 月30日簽訂勞動契約，約定丙○○自97年10月
    1 日起至98年9 月30日止，受僱於重實保全公司公司擔任保
    全人員。
  (二)兩造約定丙○○自97年10月1 日起至同年12月31日止，每月
    薪資23,000元。並約定每月工作12小時，月休3 天，而丙○
    ○之勞保投保薪資為17,280元。
  (三)重實保全公司前經丙○○同意自薪資中扣除1,000 元補貼早
    班人員及扣除200 元之互助金。
  (四)丙○○於97年12月11日填寫定期契約終止書。
五、本院就必要爭點所之判斷：
  (一)上訴人丙○○之基本薪資為若干？其求返還每月預扣薪資1,
    000元，共3,000元部分有無理由？
    依丙○○提出之人員薪資呈核單（見原審卷第13頁）顯示，
    其係受僱於重實保全公司擔任汕尾案場之保全員，其薪資為
    「試用期間23,000元，正式為24,000元，因日班休假無法代
    替日班，所以試用期滿後薪資仍維持23,000元，差額1,000
    元部分補貼日班房先生」、「績效獎金共分為各月各三次考
    核，考核通過後每季將核發乙次，每次發放為每季後次月」
    等情，而此核與證人即面試應徵丙○○任職之重實保全公司
    公司前人事部經理陳石到庭具結證稱：「（問：有無見過丙
    ○○？）平時進出公司時，我有見過他，他是夜班的，他是
    10 月 份進公司，我跟丙○○業務上沒有直接的關係，他應
    徵時是公司裡面本部的人事部應徵進來的。（問：你在重實
    保全股份有限公司之前，你在公司擔任？）人事部經理。（
    問：丙○○應徵進你們公司被派到何處？）汕尾駐點，進來
    前3 個月是試用期全薪2 萬3 千元，3 個月期滿合格全薪2
    萬4 千元，合格後第4 個月有積效獎金3 千元，試用期滿薪
    資為2 萬4 千元會加上積效獎金3 千元，第5 個月就沒有這
    3 千元，積效獎金是不定期不定額，這是試用合格的積效獎
    金。」等語（見原審卷第67頁）大致相符；復依丙○○提出
    其於97年10月份及12月份薪資明細表（見原審卷第8 頁），
    均記載其於該2 月份薪資均係以23,000元為計算基礎，丙○
    ○於本院時之具狀亦自承兩造約定之薪資為23,000元，以及
    重實保全公司在函覆高雄縣政府勞工局時亦表示兩造勞動契
    約已載明丙○○每天工作12小時，月休3 天，薪資23,000元
    等情（見本院卷第41頁、第142 頁、第108 頁），準此，堪
    認丙○○在重實保全公司試用期間之97年10月份至12月份均
    係以23,000元計薪，故丙○○之基本薪資為23,000元堪以認
    定，重實保全公司辯稱應以勞動基準法規定之基本工資即勞
    保投保薪資17280 元為其基本薪資云云，自無足採。又丙○
    ○僅係於試用期滿後正式任用期間，薪資調為24,000元，並
    自每月薪資24,000元扣除1,000 元補貼日班同事，惟本件既
    未見重實保全公司在丙○○於97年10月1 日至97年12月31日
    之試用期間有預扣薪資作為違約金或賠償費用之情事，有上
    開丙○○提出之薪資明細表（見原審卷第8 頁）可稽，則丙
    ○○請求重實保全公司返還於試用期間之預扣薪資3,000 元
    ，核無理由。
  (二)丙○○請求返還互助金600元部分有無理由？
    依丙○○提出之到職問卷單之第2、3、4題（見原審卷第8頁
    ）觀之，足認重實保全公司已分別就「年終紅包部分」、「
    中秋節紅包部分」、「端午節紅包部分」，公司已於每月攤
    提撥給等內容，詢問到職員工答覆是否「1.不清楚」或「2.
    非常清楚」；並第5 題就「互助金每月200 元使用功能」詢
    問到職員工是否「1.不清楚」或「2.非常清楚」，而以此問
    卷單之問題及勾填之答案，堪認丙○○所主張之年終紅包、
    中秋節、端午節等獎金業經重實保全公司每月攤提給付員工
    ，無需於節日屆至時另外發給，就此並無向員工每月收取再
    一次於節日發給之必要，且此三節獎金亦與第5 題所提問之
    互助金使用功能並不相同，並應為到職員工於填寫時所知悉
    ；重實保全公司公司代理人即本件原審訴訟代理人葉俊良雖
    於勞資爭議協議時曾稱「200 元互助金是補佳節獎金」等語
    （見原審卷第10頁丙○○提出之高雄縣勞資和諧促進協會勞
    資爭議案協調紀錄表所載），惟此與重實保全公司之答辯狀
    所載「系爭互助金，係公司同仁間因應婚、喪、喜、慶、生
    病、受傷等事由之慰問金、禮金，類似為保險制度，此互助
    金不專為某員工個人提供，或者享有或者不享有，例如住院
    ，並非每人均可享用，惟如不幸發生，則可享有，該互助會
    於丙○○受僱之初即已悉，重實公司全體上下員供均知情，
    係兩造合意之內容，丙○○主張係年終紅包、中秋節、端午
    節之用，亦有誤會，同時為重實保全公司否認」等詞相左，
    亦與卷附丙○○提出之到職問卷單內容未符，本院斟酌「互
    助金」之文義及前揭到職問卷單之提問設計，應認重實保全
    公司嗣後以答辯狀所載用途較符合真實，且丙○○於97年10
    月間至12月間係重實保全公司員工，其並於受僱時在人員薪
    資呈核單背面勾填同意參與員工互助會而由公司於薪資報酬
    中扣除每月200 元互助金等情（見本院卷第13頁反面），應
    已知悉該互助金之用途，則重實保全公司依其同意而予以扣
    除自非無據，丙○○請求返還該互助金共600 元尚無理由。
  (三)丙○○請求給付不足之加班費有無理由?
  1.按「勞工每日正常工作時間不得超過八小時」、「中央主管
    機關指定之行業，雇主經工會同意，如事業單位無工會者，
    經勞資會議同意，其工作時間依下列原則變更：二當日『正
    常工作達十小時』者，其延長之工作時間不得超過二小時」
    、「一延長工作時間在二小時以內者，按平日每小時工資額
    加給三分之一以上。二再延長工作時間在二小時以內者，按
    平日每小時工資額加給三分之二以上。三依第三十二條第三
    項規定，延長工作時間者，按平日每小時工資額加倍發給之
    。」勞動基準法第30條第1項前段、第30條之1、第24條分別
    定有明文。而勞動基準法所定雇主延長勞工工作之時間，係
    指每日工作時間超過八小時之部分，但依第三十條第二項或
    第三十條之一第一項第一款變更工作時間者，係指超過變更
    後工作時間之部分而言，勞動基準法施行細則第20條之1 亦
    有明定。另按「按經中央主管機關核定公告為監視性或間歇
    性之工作者，得由勞雇雙方另行約定，工作時間、例假、休
    假、女性夜間工作，並報請當地主管機關核備，不受勞動基
    準法第30條、第32條、第36條、第37條、第49條規定之限制
    ；前項約定應以書面為之，並應參考勞動基準法所定之基準
    且不得損及勞工之健康及福祉」同法第84條之1 第1 項第2
    款、第2 項亦定有明文。
  2.本件上訴人丙○○受僱於重實保全公司從事保全業，而保全
    業自87年4月1日適用勞動基準法之日起，指定為該法第30條
    之1 之行業，且行政院勞工委員會於87年7 月27日以台（87
    ）勞動2 字第032743號公告保全業之保全人員符合勞動基準
    法施行細則第50條之1 第1 款規定者為勞動基準法第84條之
    1 之工作者，亦即保全業之保全人員得由勞雇雙方另行約定
    ，工作時間、例假、休假、女性夜間工作，並報請當地主管
    機關核備，不受勞動基準法第30條、第32條、第36條、第37
    條、第49條規定之限制，此業經行政院勞工委員會98年5 月
    11日勞動2 字第0980012564號函覆本院原審在卷（見原審卷
    第48頁），是丙○○之工作性質係屬勞動基準法第84條之1
    第1 項所定監視性、間歇性工作，則兩造自得依同法第2 項
    規定另行約定勞動條件，而依丙○○提出之保全（監控）人
    員勞動契約書（見原審卷第5 頁）第3 條工作時間約定為每
    月不超過260 小時，是丙○○延長工作時間之加班費計算，
    自應依照勞動基準法第24條相關規定辦理。
  3.丙○○雖主張其於97年10月份至12月份間，其一個月31日工
    作29日，一日12小時計算則每月工作348 小時云云（見原審
    卷第6 頁），惟依丙○○所不爭執形式真正之卷附丙○○出
    勤紀錄表（見原審卷第30頁至第32頁）顯示，其於97年10月
    工作29日（含加班一日）、97年11月工作27日（含加班一日
    ）、97年12月工作27日，故其主張既與卷附出勤紀錄之工作
    日數未符自難憑採。再由重實保全公司所提出之前開出勤紀
    錄表係與高雄縣政府98年5 月18日甫勞動字第0980118096號
    函致重實保全公司陳述意見通知書所附原因事實記載丙○○
    於97年11月及12月工作總時數均為324 小時等語及函附丙○
    ○97年11月及12月出勤紀錄表之出勤紀錄相符（見原審卷第
    61頁至第63頁），故應認丙○○之出勤紀錄應以卷附出勤紀
    錄表所示之工作日數認定較為真實；並參以證人陳石到庭具
    結所證稱「那個現場有二位員工」等語及對照卷附勞動約書
    、上開出勤紀錄表之紀載（見原審卷第68頁、第5 頁、64頁
    ），應認丙○○每日正常工作時間為12小時，而超出兩造約
    定之260 小時者，即應依法給予延長工時之工資。再因丙○
    ○於97年10月、11月各有1 日屬休假加班，自應依勞動基準
    法第39條、第24條規定予以加倍發給工資。準此，丙○○每
    月薪資為23,000元，正常工作時數為260 小時，其每小時正
    常之時薪應為88.46 元（23,000元÷260 小時＝88.46 元，
    小數點以下二位四捨五入），丙○○雖主張係以每月薪資25
    ,000元計算30天，每天8 小時，時薪104 元云云（見原審卷
    第6 頁），以及重實保全公司雖抗辯應以17,280元計算丙○
    ○之時薪為66.46 元云云（見原審卷第44頁），既均與兩造
    勞動契約及人員薪資呈核單上所約定丙○○每月薪資23,000
    元，每月工作時數260 小時不符已如前述，且亦不符特殊之
    工時工作者之以約定時數為正常工時之立法意旨，所為主張
    及答辯自均無足採。是依上開出勤紀錄表所載，丙○○於97
    年10月份之工作時數為29日×12小時＝348 小時，扣除每月
    應工作時數260 小時，足認延長加班時數為88小時，而其中
    含有休假日之正常工作時間12小時（88.46 元×12小時×2
    倍＝2123.04 元），其餘每日前二小時按平日每小時工資額
    加給三分之一以上，再延長之二小時以內者，按平日每小時
    工資額加給三分之二以上，則10月份延長工時在扣除該休假
    日之延長工時12小時後為76小時，10月份之工作日計28日，
    則該月延長加班之前二小時計56小時，其餘再延長之時數為
    20小時，即88.46 元×1.33×56小時＝6588.50 元，及88.4
    6 元×1.66×20小時＝2936.87 元，合計丙○○於97年10月
    份應領得加班費共11,648.41 元，四捨五入為11,648元；又
    丙○○於97年11月份在重實保全公司之工作時數為27日×12
    小時＝324 小時，扣除每月應工作時數260 小時，加班64小
    時，其中含有休假日之正常工作時間12小時（88.46 元×12
    小時×2 倍＝2123.04 元），其餘均係每前二小時按平日每
    小時工資額加給三分之一以上，再延長之二小時以內者，按
    平日每小時工資額加給三分之二以上，而11月份扣除該休假
    日之延長工時12小時後為52小時，11月之平日工作日為26日
    ，故延長加班之前二小時計52小時，即88.46 元×1.33×52
    小時＝6117.89 元，合計丙○○於97年11月份應領得加班費
    共8240.93 元，四捨五入為8,241 元；再丙○○於97年12月
    份工作時數為27日×12小時＝324 小時，扣除每月應工作時
    數260 小時，加班64小時，而12月份之工作日為27日，故延
    長加班之前二小時計54小時，其餘再延長之為10小時，即88
    .4 6元×1.33×54小時＝6353.20 及88.46 元×1.66×10小
    時＝1468.44 元，合計丙○○於97年12月份應領得加班費共
    7821.64 元，四捨五入為7822元；基上總計，丙○○此部分
    請求重實保全公司給付加班費以27,711元為有理由，逾此部
    分則屬無理由。
  (四)丙○○請求98年1月至9月之薪資共207,000元部分有無理由
    ?
    依丙○○提出前開勞動契約書第12條固記載「自中華民國97
    年10月1日起至98年9月30日止，乙方（丙○○）在甲方（重
    實保全公司）服務」，惟依該契約第11條亦約定「本約定書
    自簽訂日起生效，但乙方離職後終止勞動契約」，顯見該定
    期勞動契約書得於98年9 月30日前終止；復依前揭證人陳石
    到庭具結證稱：「（問：丙○○到重實保全股份有限公司應
    徵時有無講好僱用的時間多久？）沒有。保全公司正常工作
    性質是根據業主的需求，會告知預期的時間。（問：丙○○
    應徵進來時，有無告知他預期的時間？）可以作幾個月，因
    為業主沒有辦法講固定的時間，所以沒有告訴他。（問：提
    示勞動契約書有無見過？並告以要旨）有見過。這是在員工
    自己填寫後交回公司。（問：丙○○最後為何沒有繼續到重
    實保全股份有限公司上班？）案場業主通知公司只到十二月
    三十一日，在十二月初就這樣講，原先講到十五日，後來延
    展到十二月三十一日，所以在上旬公司接到通知按照程序通
    知現場的員工填寫資料，現場員工包括丙○○在內，那個現
    場有二位員工。接到業主的通知到十二月三十一日為止，不
    是我負責通知的，我是內部工作人員。（問：終止定期契約
    書是你拿給丙○○簽？）不是，依照公司的程序是由葉經理
    （即重實保全公司訴訟代理人）將終止定期契約書送到案場
    給員工，由葉經理處理，不是我拿給丙○○簽的。（問：應
    徵丙○○進重實保全股份有限公司，是你應徵的？）是。（
    問：在應徵時有無告訴他負責的案場？）有。（問：在應徵
    時有無告訴丙○○案場結束，契約就終止？）我是跟丙○○
    說他是應徵進來作這個案場的晚班，除了薪資及月休，第一
    個月三天，第二個月以後每月休四天，如果公司人員調派不
    出來，或個人請假超過或不足個人月休的天數，該超過或不
    足的天數就要扣或加給該天數的薪資。（問：有無告訴案場
    結束，丙○○跟公司的關係就結束，有無明確告訴丙○○？
    ）沒有，在應徵時只有說作這個案場，這個案場結束如果要
    作另外的案場，整個薪資要重新再談，因為每個月案場的條
    件不同，沒有保證這個案場結束一定另外有工作。（問：汕
    尾這個案場在十二月三十一日結束後，公司還有沒有繼續作
    ？）我不了解，我在十二月下旬就離開公司，所以我不知道
    。（丙○○問：這一份終止定期契約書是不是你拿給我叫我
    簽的？）沒有，案場還有另一位員工，送過去的終止定期契
    約書和告知離職的後續動作都是由葉經理負責，所以我確定
    終止定期契約書不是我拿給丙○○的，我也沒有叫他簽。我
    們對現場的工作人員沒有指揮隸屬的關係，有時現場工作人
    員會反應，我們會作轉告的動作。」等語（見原審卷第67頁
    至第70頁），而證人陳石與丙○○並無夙怨，且證人並早於
    丙○○離開案場前即已在97年12月下旬離開重實保全公司，
    衡情亦無故為有利於公司而不利於丙○○之證述，故其所述
    應非虛言，則由其證述足認重實保全公司前係就汕尾案場之
    人力需求而應徵丙○○，而其為應徵時固未明確告知丙○○
    任職期間與因應汕尾案場結束而終止僱傭關係，然其既已告
    知丙○○係派駐汕尾案場及其在該案場之薪資條件以及該案
    場結束如有作另外案場需重新談薪資條件等語，並由丙○○
    陳稱其於97年12月11日經告知該案場原與縣政府簽約到同月
    15日，因工地進度太慢，所以延長到同月31日才終止結束，
    並因受告知此情而簽此定期通知書等情（見原審卷第54頁）
    ，足認丙○○在簽署上揭終止定期契約通知書之性質即係知
    悉其派駐之案場工作即將結束，就此而言，丙○○簽署該終
    止定期契約通知書與其認知並無違背，丙○○對該終止定期
    契約通知書之文即無不能理解之處，而重實保全公司發給丙
    ○○簽署上開通知書既與應徵丙○○補充汕尾案場人力需求
    之目的相符，而此特定工作者在此案場工作結束時，重實保
    全公司即得依約定期前終止兩造間之僱傭關係，並由丙○○
    於汕尾案場派駐工作結束後並未與重實保全公司另行談妥其
    他案場之派駐工作與薪資條件，則丙○○與重實保全公司間
    之勞動契約於其派駐之汕尾案場結束時即已終止，丙○○自
    難僅憑該勞動契約書所載至98年9 月30日之服務期限，主張
    兩造間之勞動契約尚未終止，或其受有何詐欺而簽立上開終
    止定期契約通知書，亦難據此請求重實保全公司給付98年1
    月至9 月間之薪資，其此部分主張均屬無據。此外，丙○○
    於應徵時既知悉係從事特定案場即汕尾案場之工作，而因汕
    尾案場結束與重實保全公司間保全關係，丙○○與重實保全
    公司之勞動契約即因派駐工作結束並簽署終止定期契約通知
    書而告終止，自非屬非自願離職，而無發給非自願離職證明
    書，亦無從請求給付資遣費，基此，丙○○請求上開未付薪
    資及資遣費部分核屬無據。至於重實保全公司公司其他違反
    勞動基準法之行政違失部分，自應由主管機關另為行政處分
    ，非本院審酌範圍，併此敘明。
六、綜上所述，本件丙○○依勞動契約之法律關係請求重實保全
    公司應給付27,711元及自起訴狀繕本送達之翌日即98年3 月
    19日起至清償日止週年利率5%計算之利息範圍內為有理由，
    應予准許，逾此金額之請求，即非有據，應予駁回。原審關
    於命上訴人重實保全公司給付超過上開27,711元部分，容有
    未合，上訴人重實保全公司上訴指摘原判決此部分不當，求
    予改判，為有理由，爰由本院將原判決此部分廢棄，改判如
    主文第1 、2 項所示。至於原審其餘所命給付及依職權宣告
    假執行，及駁回丙○○其餘請求部分，均屬正當，兩造各就
    該等部分指摘原判決不當，均為無理由，應予駁回。
七、本件事證已臻明確，兩造其餘之攻擊防禦方法，與判決結果
    不生影響，故不另一一論述，併此敘明。
八、據上論結，本件丙○○所為之上訴為無理由，重實保全公司
    之上訴為一部有理由，一部無理由，依民事訴訟法第436 之
    1 第3 項、第450 條、第449 條第1 項、第79條，判決如主
    文。
中    華    民    國    99    年    7     月    7     日
                  勞工法庭    審判長法  官  黃宏欽
                                    法  官  楊淑儀
                                    法  官  楊淑珍
以上正本證明與原本無異。
本判決不得上訴。
中    華    民    國    99    年    7     月    7     日
                                    書記官  吳良美

司法院資訊處製作；財團法人民間司法改革基金會備份。
